臺灣士林地方法院刑事判決　　　　　　93年度交簡上字第16號
公　訴　人　臺灣士林地方法院檢察署檢察官
上 訴人 即
被　　　告　甲○○
選任辯護人　辛武律師
上列上訴人因業務過失傷害案件，不服本院士林簡易庭中華民國
92年12月4 日所為92年度士交簡字第1570號第一審刑事簡易判決
（聲請簡易判決處刑案號：臺灣士林地方法院檢察署92年度偵字
第5261號），提起上訴，本院管轄第二審之合議庭判決如左：
    主  文
上訴駁回。
甲○○緩刑參年。
    事實
一、本案經審理結果，認第一審判決以被告甲○○犯刑法第284
    條第2 項後段之業務過失致重傷罪，判處被告有期徒刑6 月
    ，並諭知易科罰金之折算標準，其認事用法及量刑均無不當
    ，應予維持，並引用第一審判決書及檢察官聲請簡易判決處
    刑書記載之事實、證據及理由，並補充如次：
（一）被告上訴意旨執前詞辯以：被害人乙○○穿越馬路時未行
      走於斑馬線（即行人穿越道），突然從馬路冒出來而發生
      本件碰撞，是本件肇事的惟一原因，而被告並未有何違規
      之情事，並非被告過失導致本件車禍，被告並無刑責可言
      等語。查關於被告之過失責任，業據原審於判決理由中詳
      論，不再贅述。至於上訴意旨辯以被害人未行走於行人穿
      越道乙節，經檢察官指揮台北縣政府警察局蘆洲分局偵查
      員赴現場履勘繪製現場圖及拍攝照片（附於本院卷第53-8
      5 頁）所示，由台北縣八里鄉○○路右轉入林八路之後，
      即被害人穿越馬路之林八路路段並未設有行人穿越道，除
      此之外，在100 公尺之範圍內亦未設有行人穿越道、人行
      天橋或地下道或其他禁止穿越之標示、標線，是依道路交
      通安全規則第134 條之相關規定可知，上揭肇事地點之林
      八公路並非禁止行人穿越之路段。又道路交通安全規則第
      134 條第5 款固規定：「（行人）在未設有行人穿越道亦
      非禁止穿越之路段穿越道路時，應注意左右無來車，始可
      小心迅速穿越」，惟查肇事當時被告所駕汽車甫轉入林八
      路路口，而被害人係由東向西穿越林八公路，且依被害人
      倒地血跡在道路中心線附近之位置研判，撞擊當時被害人
      業已穿越至馬路中心，再由被告所駕汽車之車速遠比被害
      人行走之速度較快之情形觀之，實難期待已穿越馬路且行
      走至馬路中心之被害人對於甫自路口右轉之來車亦予相當
      之注意，是上訴人認被害人對本件肇事有過失乙節，尚失
      所據，無以採信。而臺灣省行車事故鑑定委員會覆議意見
      認「乙○○穿越道路未注意左右來車，為肇事次因」部分
      ，尚非的論。本件上訴無理由，應予駁回。
（二）爰審酌被告前無前科紀錄，素行良好，未曾受有期徒刑以
      上刑之宣告，此有臺灣高等法院被告全國前案紀錄表一份
      附卷可稽，本院審酌被告因一時疏忽，誤觸刑章，尚有悔
      意，且被告亦表示願意賠償被害人（據被害人家屬即代行
      告訴人於本院93年4 月2 日當庭稱：其請求被告賠償5 、
      6 百萬元而被告表示收入有限因經濟能力所及僅能賠償3
      百萬元，而未能達成和解），經此起訴、審判，當知所警
      惕，信無再犯之虞，本院綜核其個人及家庭環境各情，因
      認其所受宣告之刑以暫不執行為適當，爰併諭知緩刑3 年
      ，以啟自新。
三、據上論斷，應依刑事訴訟法第455 條之1 第1 項、第3 項、
     第368 條、第373 條，刑法第74條第1 款，判決如主文。
本案經檢察官侯千姬到庭執行職務
中　　華　　民　　國　　94　　年　　3 　　月　　7 　　日
                  刑事第七庭審判長法  官  王 梅 英
                                  法  官  楊 得 君
                                  法  官  劉 秉 鑫
以上正本證明與原本無異。
本件不得上訴。
                                  書記官  陳 漢 朝
中　　華　　民　　國　　94　　年　　3　　月　　 9 　　日
